臺灣高等法院刑事裁定　　　　　　　　 100年度抗字第1186號
抗　告　人
即　受刑人　江衍希
上列抗告人因毒品危害防制條例等案件，不服臺灣臺北地方法院
民國100年9月20日定其應執行刑之裁定（100年度聲字第2607號
），提起抗告，本院裁定如下：
    主  文
抗告駁回。
    理  由
一、原裁定意旨略以：受刑人江衍希因違反毒品危害防制條例等
    罪，經臺灣板橋地方法院（下稱板橋地院）及臺灣臺北地方
    法院（下稱臺北地院）先後判處如原審裁定附表所示之刑，
    經分別確定在案，應依刑法第53條及第51條第5款，定其應
    執行之刑，茲檢察官依刑事訴訟法第477條第1項聲請定其應
    執行之刑，經原審審核認檢察官之聲請為正當，爰依刑事訴
    訟法第477條第1項、刑法第53條、第51條第5款、第41條第1
    項前段，裁定應執行有期徒刑1年7月，如易科罰金以新臺幣
    1千元折算1日。
二、抗告意旨略以：新修正刑法施行後已廢除連續犯規定，為避
    免對於部分習慣犯因適用數罪併罰量刑過重，對於販賣毒品
    、強盜等重罪，定執行刑後之刑罰，猶似舊法時以連續犯所
    科之刑，惟對施用毒品之輕罪，定執行刑之刑罰卻倍增，實
    已違反公平正義及比例原則。參照板橋地院98年度聲字第28
    35號裁定，行為人所涉毒品及竊盜案刑罰合計42個月（3年6
    月），定執行刑僅22個月（1年10月），相較受刑人僅單純
    吸食毒品，造成危害較低，何以定執行刑反而較重，不公之
    處，昭然可見，又抗告人於98年假釋出獄後即加入魏德聖導
    演之賽德克巴萊電影的爆破組工作，因拍片日夜顛倒及家中
    經濟因素，不幸再度染上吸毒惡習，但抗告人僅是單純施用
    毒品並未危害他人，且妻子已於100年8月8日產下一子，家
    中尚有高齡老母，抗告人在監所亦參與戒毒戒煙班，抗告人
    已決心遠離毒品，原裁定所定應執行刑略嫌過重，請撤銷原
    裁定，給予抗告人最後一次機會云云。
三、按裁判確定前犯數罪者，併合處罰之，有二裁判以上者，依
    刑法第51條規定，定其應執行之刑，同法第50條、第53條分
    別定有明文。再法院就自由裁量權之行使，除不得逾越法律
    所規定範圍之外部性界限外，應受比例原則、公平正義原則
    之規範，謹守法律秩序之理念，體察法律之規範目的，使其
    結果實質正當，合於裁量之內部性界限，俾與立法本旨相契
    合。刑法第51條第5款規定數罪併罰，宣告多數有期徒刑者
    ，應於各刑中之最長期以上，各刑合併之刑期以下，定其應
    執行之刑期，但不得逾30年，其就數罪併罰，固非採併科主
    義，而係採限制加重主義，就俱發各罪中，以最重之宣告刑
    為基礎，由法院參酌他罪之宣告刑，裁量加重定之，且不得
    逾法定之30年最高限制，此即外部性界限。法院為裁判時，
    二者均不得有所踰越。在數罪併罰，有二裁判以上，定其應
    執行之刑時，固屬於法院自由裁量之事項，然仍應受前揭外
    部性界限及內部性界限之拘束。（最高法院96年度台上字第
    7582號判決、97年度台上字第2017號判決參照）又關於刑之
    量定，係實體法上賦予法院得為自由裁量之事項，倘其未有
    逾越法律所規定之範圍，或濫用其權限，即不得任意指摘為
    違法。且在同一犯罪事實與情節，如別無其他加重或減輕之
    原因，下級審量定之刑，亦無過重或失輕之不當情形，則上
    級審法院對下級審法院之職權行使，原則上應予尊重。（最
    高法院75年度台上字第7033號判例意旨、85年度台上字第24
    46號判決意旨可資參照）查本件抗告人即受刑人江衍希先後
    犯原裁定附表所示之毒品危害防制條例等罪，經板橋地院及
    臺北地院分別判處罪刑確定在案，臺灣臺北地方法院檢察署
    檢察官因之向原審法院聲請定其應執行刑，經原審法院審核
    認聲請為正當，依上揭法律規定，定其應執行有期徒刑1年7
    月，如易科罰金，以新臺幣1千元折算1日，係在各刑中最長
    期之有期徒刑6月以上，各刑合併刑期1年11月以下，符合刑
    法第51條第5款所規定之外部界限，另參酌原裁定附表編號3
    及編號4所示之罪，曾經臺北地院99年度易字第2879號刑事
    判決定其應執行為有期徒刑10月，並經本院以100年度上易
    字第1112號刑事判決上訴駁回，有上開判決書在卷可稽，而
    抗告人所犯原裁定附表編號1、2之2罪，分由法院判處有期
    徒刑5月、6月，原審乃將以上4罪合併定應執行有期徒刑1年
    7月，均得易科罰金，足見原裁定除合於刑法第51條第5款規
    定所定之外部界限，復未逾自由裁量之內部界限，屬法院裁
    量職權之適法行使，對受刑人並無過重之情形，揆諸前揭說
    明，於法並無違誤。綜上，原審裁定本件受刑人應執行刑有
    期徒刑1年7月，如易科罰金，以新臺幣1千元折算1日，合於
    上開外部性界限，亦未逾越上開內部性界限，是原審所為定
    其應執行刑之裁定，於法並無不合，抗告意旨徒憑己見，指
    摘原裁定不當，為無理由，應予駁回。
四、據上論斷，應依刑事訴訟法第412條，裁定如主文。
中    華    民    國   100    年    10    月    20    日
                  刑事第十一庭  審判長法  官  許宗和
                                      法  官  趙功恆
                                      法  官  潘進柳
以上正本證明與原本無異。
不得再抗告。
                                      書記官  任正人
中    華    民    國   100    年    10    月    20    日